臺灣高等法院臺中分院刑事裁定　
111年度抗字第1068號
抗  告  人  
即  被  告  簡志良






上列抗告人因違反毒品危害防制條例案件，不服臺灣臺中地方法
院中華民國111年9月8日（111年度訴字第333號）所為駁回上訴
之裁定，提起抗告，本院裁定如下：
    主  文
抗告駁回。   
    理  由
一、抗告意旨略以：原審每次開庭傳票都寄到兩處地址：一是抗
    告人即被告簡志良（下稱抗告人）戶籍地，即臺中市○○區○○
    路0段000巷00號，二是抗告人母親居住地，即苗栗縣○○鎮○○
    里○○00000號0棟0樓之0，而抗告人因工作，一直居住在臺中
    市○○區○○路○段0000巷0000弄000號2樓之無管理員出租套房
    ，故未收到原審判決書，事後於網路上查詢得知判決與事實
    不符，但已過上訴期限，因母親確實未收到判決書，奶奶也
    常不在家，並非故意拖延上訴，請求撤銷原裁定等語。
二、按上訴期間為20日，自送達判決後起算；提起上訴，應以上
    訴書狀提出於原審法院為之；原審法院認為上訴不合法律上
    之程式或法律上不應准許或其上訴權已經喪失者，應以裁定
    駁回之，刑事訴訟法第349條前段、第350條第1項、第362條
    前段分別定有明文。次按期間之計算，依民法之規定。以日
    定期間者，其始日不算入，並以期間末日之終止，為期間之
    終止，刑事訴訟法第65條，民法第120條第2項、第121條第1
    項分別定有明文。又送達於應受送達人之住居所、事務所或
    營業所行之，不獲會晤應受送達人者，得將文書付與有辨別
    事理能力之同居人或受僱人，若無法付與者，得將文書寄存
    送達地之自治或警察機關，並作送達通知書2份，1份黏貼於
    應受送達人住居所、事務所、營業所或其就業處所門首，另
    1份置於該送達處所信箱或其他適當位置，以為送達；又寄
    存送達，自寄存之日起，經10日發生效力，刑事訴訟法第62
    條準用民事訴訟法第136條第1項、第137條第1項、第138條
    第1項、第2項分別定有明文。準此，寄存送達以黏貼通知書
    之日為送達之時，且自寄存之日起經10日發生效力，至於應
    受送達人究於何時前往領取應送達文書，或並未前往領取，
    於送達之效力並無影響（最高法院87年度台上字第3310號刑
    事判決意旨參照）。是於法送達僅須符合對住、居所、事務
    所、營業所之一處所為送達或補充送達或寄存送達之規定，
    即屬合法送達，而不以同時對住、居所、事務所、營業所等
    處併為送達為必要。　　
三、經查：
　㈠抗告人於原審111年6月2日審理時即已表明其居所變更至臺中
    市○○區○○路○段0000巷0000弄000號2樓，有審判筆錄在卷足
    憑(原審卷第53頁)，原審判決書自改依變更後居所送達，而
    未送達抗告人先前居所即告人母親居住地之苗栗縣住址，先
    予敘明。
　㈡抗告人因違反毒品危害防制條例案件，經原審於111年6月23
    日以111年度訴字第333號判決後，將判決分別郵寄至抗告人
    之住所臺中市○○區○○路0段000巷00號、居所臺中市○○區○○路
    ○段0000巷0000弄000號2樓，均因未獲會晤應受送達人即抗
    告人本人，亦無法付與有辨別事理能力之同居人或受僱人，
    而於111年7月1日，依法將判決正本分別寄存於臺中市政府
    警察局大甲分局日南派出所、臺中市政府警察局第四分局南
    屯派出所，並製作送達通知書2份，1份黏貼於應受送達人住
    （居）所門首，另1份置於該送達處所信箱或其他適當位置
    ，以為送達，且當時抗告人並無在監在押之紀錄等情，有送
    達證書、臺灣高等法院全國前案紀錄表在卷可稽（原審卷第
    83、84、91頁）。堪認原審自寄存之日起（即111年7月1日
    ），經10日已發生送達效力，並自翌日（111年7月12日）起
    算20日之上訴期間，上訴期間屆滿日為111年7月31日（居所
    ），適逢星期日，故以次日即111年8月1日為期間之末日。
    本件抗告人之上訴期間應於111年8月1日已告屆滿，其遲至1
    11年8月22日始提起上訴，此有刑事上訴狀上原審收狀戳章
    可稽（原審卷第93頁），是抗告人提起上訴顯已逾法定上訴
    期間，而不合法律上之程式，且無從補正，原審法院因此依
    刑事訴訟法第362條前段規定，以裁定駁回上訴，經核並無
    違誤。
  ㈢抗告人雖執前詞提起抗告，然上訴期間為法定不變期間，要
    無因被告個人因素而予以延長。且抗告人設籍於「臺中市○○
    區○○路0段000巷00號」，其於原審審理時所留居住地址為「
    臺中市○○區○○路○段0000巷0000弄000號2樓」，應認抗告人
    業已陳明其接受文書送達地址，對上開二址送達，並無違誤
    。 抗告人雖以戶籍地家人常不在家、居所地未設管理員而
    未收到判決書為由，惟其明知上情仍怠於向承辦書記官或轄
    區警察局查詢留意判決書送達情形，顯係自身過失。抗告人
    亦未能敘明或提出其非因過失而遲誤上訴期間之理由及相關
    證據，自無從據為抗告人有利之認定。
　㈣綜上所述，原審以被告對原判決之上訴已逾越上訴期間，屬
    違背法律上之程式，復無從補正者，而依刑事訴訟法第362
    條前段規定裁定上訴駁回，自屬合法有據，核無違誤。被告
    猶執前詞提起抗告，為無理由，應予駁回。　
據上論斷，應依刑事訴訟法第412條，裁定如主文。
中　　華　　民　　國　　111 　年　　11　　月　　28　　日
        　　刑事第十庭    審判長法　官  陳  宏  卿
　　　　　　　　　　　　　　    法　官  楊  文  廣
 　　　　　　　　　　　　　　　 法　官  楊  陵  萍     
　　　　　　　　　　　　　　　                      
以上正本證明與原本無異。     
如不服本裁定，得於收受送達後5日內向本院提出再抗告書狀(須
附繕本)。因疫情而遲誤不變期間，得向法院聲請回復原狀。

                                書記官  廖  婉  菁
　　　　　　　　　　　　　　　　
中　　華　　民　　國　　111 　年　　11　　月　　30　　日